臺灣嘉義地方法院民事裁定           100年度司財管字第37號
聲  請  人  洪王滿喜
            洪居銘
            洪居源
            黃洪碧珠
            陳洪碧治
上列聲請人聲請選任被繼承人洪豐益之遺產管理人事件，本院裁
定如下：
    主    文
選任洪居源（男，身分證統一編號：Ｚ000000000號）為被繼承人
洪豐益之遺產管理人。
准對被繼承人洪豐益（男，民國○○○年○月○日生，身分證統
一編號：Ｚ000000000號，生前住嘉義市○區○○○路四十八巷十
六號，民國九十九年十二月十九日死亡）之繼承人為承認繼承之
公示催告。
被繼承人洪豐益之繼承人，應自前項公示催告最後登載新聞紙之
日起，壹年內承認繼承，上述期限屆滿，無繼承人承認繼承時，
被繼承人洪豐益之遺產，於清償債權並交付遺贈物後，如有剩餘
即歸屬國庫。
聲請程序費用新臺幣壹仟元由被繼承人洪豐益之遺產負擔。
    理    由
一、按繼承開始時，繼承人有無不明，而無親屬會議或親屬會議
    未於1 個月內選定遺產管理人者，利害關係人得聲請法院選
    任遺產管理人；又先順序繼承人均拋棄其繼承時由次順序之
    繼承人繼承，其次順序繼承人有無不明或第四順序之繼承人
    均拋棄其繼承者，準用關於無人承認繼承之規定，民法第11
    78條第2項、第1176條第6項分別定有明文。
二、聲請意旨略以：被繼承人洪豐益於民國99年12月19日死亡，
    其全體繼承人均拋棄繼承，且親屬會議未於法定期間內選定
    遺產管理人，聲請人均為被繼承人洪豐益之最近尊親屬，爰
    依民法第1178 條第2項規定，聲請選任洪居源為被繼承人洪
    豐益之遺產管理人等語。並提出繼承系統表、戶籍謄本、親
    屬會議記錄、本院100年1月24日嘉院貴民勤100繼字第98 號
    函，及所得、財產資料清單為證。
三、經查，聲請人主張其等均為被繼承人洪豐益之最近尊親屬，
    及被繼承人洪豐益死亡後，其所有繼承人均已拋棄繼承，而
    其親屬會議未於法定期間內選定遺產管理人等事實，業經聲
    請人提出上揭文件為證，復經本院依職權調取本院100 年度
    繼字第98號拋棄繼承事件卷宗核閱屬實，自堪信為真實。揆
    諸首開規定，本件聲請人之聲請為有理由，應予准許；而選
    任遺產管理人，除慮及管理遺產之公平性外，亦需考量其適
    切性，亦即應以對被繼承人之遺產、遺債情形瞭解較深者優
    先選任為宜。本院審酌洪居源係為被繼承人洪豐益之叔父，
    對於被繼承人生前之財產及債權債務關係，應較他人知詳，
    且洪居源係由被繼承人洪豐益之多位尊親屬所共推，是認洪
    居源對遺產之管理，自不生窒礙，而洪居源亦表示同意擔任
    本件遺產管理人，故認為選任洪居源擔任被繼承人洪豐益之
    遺產管理人，並無不妥，爰選任洪居源為被繼承人洪豐益之
    遺產管理人，並依法為承認繼承之公示催告。
四、依非訟事件法第157條，裁定如主文。
五、如對本裁定抗告，須於裁定送達後10日之不變期間內，向本
    院提出抗告狀，並繳納抗告費新臺幣1,000元。
中    華    民    國  100    年    10    月     31    日
                  家事法庭  司法事務官
以上正本係照原本作成。
中    華    民    國    100    年    10   月    31    日
                            書  記  官   李漢仁